【裁判字號】    97,法,30
【裁判日期】    971128
【裁判案由】    選任臨時管理人
【裁判全文】
臺灣板橋地方法院民事裁定                97年度法字第30號
聲  請  人  財政部臺灣省北區國稅局新莊稽徵所
法定代理人  甲○○
上列聲請人聲請選任日日大通風工程有限公司（設臺北縣新莊市
○○路194 號4 樓）臨時管理人事件，本院裁定如下：
    主  文
選任乙○○（身分證統一編號：Ｚ000000000號，住臺
北縣新莊市○○路一九四號四樓）為日日大通風工程有限公司之
臨時管理人。
聲請程序費用由聲請人負擔。
    理  由
一、按董事長不為或不能行使職權，致公司有受損害之虞時，法
    院因利害關係人或檢察官之聲請，得選任一人以上之臨時管
    理人，代行董事長及董事會之職權，公司法第208 條之1 第
    1 項本文定有明文。又前開規定，依同法第108 條第4 項規
    定，於有限公司亦準用之。次按公司法第208 條之1 所定選
    任臨時管理人事件，由利害關係人或檢察官向法院聲請。前
    項聲請，應以書面表明董事會不為或不能行使職權，致公司
    有受損害之虞之事由，並釋明之。第1 項事件，法院為裁定
    前，得徵詢主管機關、檢察官或其他利害關係人之意見。第
    1 項事件之裁定，應附理由。法院選任臨時管理人時，應囑
    託主管機關為之登記，非訟事件法第183 條定有明文。
二、本件聲請意旨略以：日日大通風工程有限公司（下稱日日大
    通風公司）係一人公司，僅設有董事兼股東連萬益1 人。惟
    連萬益於民國96年3 月7 日死亡，別無其他董事、股東及經
    理人，有該公司變更登記表1 件可證，且連萬益之配偶及各
    順序繼承人皆已向本院聲請拋棄繼承，亦有96年10月4 日板
    院輔家科春穎字第053142號函可稽，惟該公司滯欠營業稅新
    臺幣5,091,000 元及營利事業所得稅計新臺幣46,459元未繳
    ，為便利繳款書之送達及稅款之徵起，爰依公司法第208 條
    之1 及非訟事件法第183 條第1 項之規定，聲請選任臨時管
    理人等語。
三、經查聲請人主張之事實，業據其提出前開書證為憑，並經本
    院調閱本院96年度繼字第628 、675 號卷查明，是聲請人確
    為本件之利害關係人，日日大通風公司確有選任臨時管理人
    之必要。次查，本院審酌雖連萬益之配偶乙○○與子女皆已
    拋棄繼承，惟乙○○為其配偶，對日日大通風公司事務應有
    一定之瞭解，衡情應無為不利於該公司行為之理，至連萬益
    之父已歿，其母年事已高，其長女已出嫁，長子、次女均年
    僅20餘歲等情，有其等戶籍謄本影本附卷可參，而乙○○年
    約48歲，正值壯年，應認以選任乙○○為日日大通風公司之
    臨時管理人較為適當。
四、依非訟事件法第183 條、第21條第1 項前段，裁定如主文。
中    華    民    國    97    年    11    月    28    日
                  民事第一庭    法  官  黃信樺
以上正本係照原本作成
如不服本裁定應於送達後10日內向本院提出抗告狀，並繳納抗告
費新臺幣1,000元。
中    華    民    國    97    年    11    月    28    日
                                書記官  李佳靜


司法院資訊處製作；財團法人民間司法改革基金會備份。
